【裁判字號】    95,易,2760
【裁判日期】    951027
【裁判案由】    竊盜
【裁判全文】
臺灣臺中地方法院刑事判決              95年度易字第2760號
公  訴  人  臺灣臺中地方法院檢察署檢察官
被      告  甲○○
                      號
上列被告因竊盜案件，經檢察官提起公訴（95年度偵字第15859
號），被告於本院行準備程序時就被訴事實為有罪之陳述，經受
命法官聽取當事人意見後，由本院合議庭裁定以簡式審判程序審
理，判決如下：
    主    文
甲○○共同竊盜，累犯，處有期徒刑捌月。
    犯罪事實
一、甲○○前曾於民國八十年間因違反懲治盜匪條例案件，經法
    院判處有期徒刑四年確定，入監服刑後假釋出獄，復因案遭
    撤銷假釋，餘殘刑有期徒刑一年十月又二十八日；又於八十
    三年間因違反肅清煙毒條例案件，經法院判處有期徒刑三年
    二月確定，於八十四年間因違反肅清煙毒條例、麻醉藥品管
    理條例、竊盜案件，經法院判處有期徒刑三年六月、七月、
    十月，定應執行刑為有期徒刑四年六月確定，上開二案接續
    前開殘刑合併執行後，於九十四年六月二十四日縮短刑期執
    行完畢。詎仍不知悔改，復與王燕輝（業經檢察官以為前案
    既判力所及，而為不起訴處分）共同基於意圖為自己不法所
    有之犯意聯絡，於九十五年四月九日凌晨零時許至同日六時
    許前之某時，行經臺中縣大里市○○○路三號前，見乙○○
    所有車牌號碼ＯＤ─六八二三號自用小貨車停放於該處，遂
    謀議由王燕輝徒手竊取，並由甲○○擔任把風之工作，二人
    竊取該車得手後，隨即由王燕輝駕駛該車並將貨車內原有工
    具車牙機一臺、抽水馬達三臺、電鑽四支、切斷器一臺、支
    票一紙、水電工具等物（總價值約新臺幣二十萬元）竊取後
    搬移他處，並將該貨車棄置於臺中縣大里市○○路九六四號
    前。嗣經警接獲報案後前往該貨車所在地採集指紋，並根據
    甲○○遺留於該車照後鏡處之指紋，始循線查悉上情。
二、案經臺中縣警察局霧峰分局報請臺灣臺中地方法院檢察署檢
    察官偵查起訴。
    理    由
一、訊據被告甲○○坦承上開犯罪事實不諱，核與被害人乙○○
    、共同被告王燕輝於警、偵訊時陳述情節相符，且採集上揭
    車輛上數枚指紋，查悉照後鏡處之一枚指紋即為被告所有，
    有臺中縣警察局霧峰分局現場勘察報告、刑事案件證物採驗
    紀錄表、現場照片、內政部警政署刑事警察局九十五年五月
    五日刑紋字第０九五００六二七０九號鑑驗書，及車輛竊盜
    、車牌失竊資料個別查詢報表─查詢車輛認可資料等件在卷
    可按，足見被告自白確與事實相符，而堪予採信。本件事證
    業臻明確，被告犯行至堪認定。
二、核被告所為，係犯刑法第三百二十條第一項之竊盜罪。又該
    條竊盜罪，其法定刑定有五百元以下之罰金刑，然被告行為
    後，於九十五年六月十四日增訂刑法施行法第一條之一，並
    規定：「中華民國九十四年一月七日刑法修正施行後，刑法
    分則編所定罰金之貨幣單位為新臺幣。九十四年一月七日刑
    法修正時，刑法分則編未修正之條文定有罰金者，自九十四
    年一月七日刑法修正施行後，就其所定數額提高為三十倍。
    但七十二年六月二十六日至九十四年一月七日新增或修正之
    條文，就其所定數額提高為三倍。」，且九十四年二月二日
    公布九十五年七月一日施行之刑法第三十三條第五款修正為
    ：「主刑之種類如下：˙˙˙五、罰金：新臺幣一千元以上
    ，以百元計算之」，是依修正後之法律，刑法第三百二十條
    第一項竊盜罪，所得科處之罰金刑最高為新臺幣一萬五千元
    、最低為新臺幣一千元；而被告行為時適用之罰金罰鍰提高
    標準條例第一條前段規定：「依法律應處罰金、罰鍰者，就
    其原定數額得提高為二倍至十倍。但法律已依一定比率規定
    罰金或罰鍰之數額或倍數者，依其規定」、現行法規所定貨
    幣單位折算新臺幣條例第二條規定：「現行法規所定金額之
    貨幣單位為圓、銀元或元者，以新臺幣之三倍折算之」，及
    修正前刑法第三十三條第五款規定：「主刑之種類如下：˙
    ˙˙五、罰金：一元以上」，是依行為時之法律，刑法第三
    百二十條第一項之竊盜罪，所得科處之罰金刑最高為新臺幣
    一萬五千元，而最低為新臺幣三十元。因此，比較上述修正
    前、後之刑罰法律，自以被告行為時之舊法即依修正前刑法
    第三十三條第五款，並配合罰金罰鍰提高標準條例第一條前
    段，對被告為有利。被告與王燕輝彼此間有犯意聯絡與行為
    分擔，為共同正犯。又其前曾於八十年間因違反懲治盜匪條
    例案件，經法院判處有期徒刑四年確定，入監服刑後假釋出
    獄，復因案遭撤銷假釋，餘殘刑有期徒刑一年十月又二十八
    日；又於八十三年間因違反肅清煙毒條例案件，經法院判處
    有期徒刑三年二月確定，於八十四年間因違反肅清煙毒條例
    、麻醉藥品管理條例、竊盜案件，經法院判處有期徒刑三年
    六月、七月、十月，定應執行刑為有期徒刑四年六月確定，
    上開二案接續前開殘刑合併執行後，於九十四年六月二十四
    日縮短刑期執行完畢等節，有臺灣高等法院被告前案紀錄表
    一紙在卷可徵，其於前案執行完畢後五年內再犯本案有期徒
    刑以上之罪，無論依修正前刑法第四十七條，抑或修正後刑
    法第四十七條第一項規定，均構成累犯，對被告不生有利或
    不利之情形，逕引用修正前刑法第四十七條規定，論以累犯
    ，並依法加重其刑。爰審酌被告前犯案累累，素行不佳，有
    前開紀錄表可佐，復行再犯，於警詢時在業已採集指紋事證
    明確情況下，猶仍推諉卸責，辯稱僅是拿取後照鏡，並未坦
    承犯行，幸於本院行準備程序及審理時尚知悔悟，終能勇於
    承認犯行，惟所行竊之水電工具等物尚未賠償被害人，導致
    被害人仍受有損失等一切情狀，量處如主文所示之刑。
據上論斷，應依刑事訴訟法第二百九十九條第一項前段、第二百
七十三條之一第一項，刑法第二十八條、第三百二十條第一項，
修正前刑法第四十七條，罰金罰鍰提高標準條例第一條前段，判
決如主文。
中    華    民    國    95    年    10    月    27    日
                  刑事第三庭    法  官  賴妙雲
上正本證明與原本無異。
如不服本判決，應於送達後十日內向本院提出上訴狀（須附繕
本），上訴於台灣高等法院台中分院。
                                書記官  孫曉鳳
中    華    民    國    95    年    10    月    27    日
附錄論罪科刑法條
刑法第三百二十條第一項
第  320 條  (普通竊盜罪、竊佔罪)
            意圖為自己或第三人不法之所有，而竊取他人之動
            產者，為竊盜罪，處五年以下有期徒刑、拘役或五
            百元以下罰金。
            意圖為自己或第三人不法之利益，而竊佔他人之不
            動產者，依前項之規定處斷。
            前二項之未遂犯罰之。


司法院資訊處製作；財團法人民間司法改革基金會備份。
